【裁判字號】    99,簡抗,13
【裁判日期】    990628
【裁判案由】    給付票款
【裁判全文】
臺灣臺北地方法院民事裁定              99年度簡抗字第13號
抗  告  人  富灥通運有限公司
法定代理人  乙○○
代  理  人  賈俊益律師
相  對  人  臺灣中小企業銀行股份有限公司
法定代理人  丙○○
代  理  人  甲○○
上列當事人間請求給付票款事件，抗告人對於中華民國99年3月1
5日本院臺北簡易庭95年度北簡字第36706號所為裁定提起抗告，
本院裁定如下：
    主  文
原裁定廢棄。
抗告費用新臺幣壹仟元由相對人負擔。
    理  由
一、按提起上訴，應於第一審判決送達後20日之不變期間內為之
    ；對於簡易程序之第一審裁判，得上訴或抗告於管轄之地方
    法院；又此上訴及抗告程序，準用第三編第一章、第四編之
    規定，民事訴訟法第440條第1項、第436條之1第1項、第3項
    定有明文。是上訴期間應自判決合法送達之翌日起算20日。
    又依民事訴訟法第70條第1項規定，訴訟代理人就其受委任
    之事件雖有為一切訴訟行為之權，亦即得代受送達。惟其所
    受委任係出於當事人之意，且係當事人所出具，其所為之代
    受送達，始生與委任之當事人自受送達同一之效力。
二、抗告意旨略以：伊於民國99年2月間接獲相對人抵銷存款之
    通知後，旋向相對人詢問，經相對人於99年2月24日出示本
    院95年度北簡字第36706號判決（下稱原判決），深感莫名
    ，聲請閱覽卷宗後，始悉訴外人王健明未徵得伊之同意，擅
    自出具委任狀參與95年9月12日之言詞辯論。惟伊並不認識
    王健明，自不可能委任王健明為訴訟代理人，卷附委任狀上
    之印文顯遭偽造，原判決逕對王健明送達，顯非合法，自不
    生送達之效力，上訴期間應自99年2月24日知悉原判決結果
    之時起算，伊於99年3月3日提起上訴，於法即無不合，原裁
    定以伊上訴逾期為由而裁定駁回，於法顯有未當，應予廢棄
    。
三、相對人抗辯意旨略以：抗告人雖否認委任王健明為訴訟代理
    人，惟觀諸卷附95年9月12日言詞辯論期日通知書及委任狀
    ，兩者之印文相同，應認為真正。又縱使其上法定代理人「
    乙○○」之印文略有差異，然「富灥通運有限公司」之印文
    一致，亦應認委任狀為上訴人所出具。抗告人辯稱未曾擁有
    委任狀所示之印章，王健明係屬無權代理云云，自不足採信
    ，又抗告人如認其未為背書行為，為何未於前開言詞論期日
    到場爭執，由此足見其確實委任王健明為訴訟代理人等語。
四、經查：
  (一)相對人於95年7月28日起訴請求連茂通運有限公司、王健明
    及抗告人連帶給付票款及其利息，經本院臺北簡易庭以95年
    度北簡字第36706號受理後，承辦法官即指定95年9月12日下
    午2時35分行言詞辯論程序，是項言詞辯論期日通知書於95
    年8月17日送達於抗告人設於彰化縣北斗鎮○○街173巷2號1
    樓，經抗告人收受後，王健明於95年9月12日言詞辯論期日
    提出抗告人所出具之委任狀，主張以係抗告人委任之訴訟代
    理人，並參與是次期日之言詞辯論程序，原判決嗣依委任狀
    所載住址「臺北市松山區○○○路○段234號6樓之5」送達，
    並經該大廈管理員於95年10月11日代為收受等情，雖有送達
    證書、言詞辯論筆錄可稽（見原審卷第38、39-41、44、56
    頁），惟抗告人已否認曾委任王健明為訴訟代理人，證人王
    健明復結證證稱其為處理向康和租賃股份有限公司借貸事務
    ，於未通知抗告人及未徵得同意之情況下，即指示其公司員
    工擅自偷刻印章，並蓋印於委任狀上，確實未獲得抗告人之
    授權即以抗告人訴訟代理人身分開庭等語在卷（見本院卷第
    61-62頁），足證前開委任狀未出於抗告人之意，亦非抗告
    人所出具。抗告人主張王健明並無代受送達判決之權限，應
    堪予信實。原判決依委任狀所載地址而為送達，於法自有未
    合，殊不得為上訴期間自大廈管理員代王健明收受判決之日
    即95年10月11日起算之認定。雖相對人辯稱委任狀與95年9
    月12日言詞辯論期日通知書之送達回證上之印文相同云云，
    然以肉眼比對言詞辯論期日通知書之送達證書及委任狀，不
    僅送達證書與委任狀上抗告人公司印文「富」之位置略為不
    同，亦即委任狀上「富」「通」之位置齊一，送達證書上「
    富」略低於「通」，除此，抗告人法定代理人「乙○○」之
    印文，送達證書與委任狀上「楊」「勇」之型態亦有些微差
    異，自難逕認送達證書與委任狀上之抗告人公司及法定代理
    人印文相同。相對人執此抗辯抗告人委任王健明為訴訟代理
    人，尚屬無據，委不足取。
  (二)抗告人於99年3月3日提起上訴，雖有本院臺北簡易庭收狀戳
    足參（見原審卷第57-60頁），然原判決未合法送達於抗告
    人，上訴期間不得自95年10月11日起算，已於前述，抗告人
    於99年2月24日始知悉其遭敗訴判決，相對人復未加以爭執
    ，則抗告人於99年3月3日提起上訴，應已遵守20日之不變期
    間，原裁定以上訴逾期為由裁定駁回上訴，尚非允當。抗告
    意旨指摘原裁定不當，求予廢棄，為有理由，應由本院廢棄
    原裁定。
五、據上論結，本件抗告為有理由。依民事訴訟法第436條之1第
    3 項、第492條、第95條、第78條，裁定如主文。
中    華    民    國    99    年    6     月    28    日
                  民事第六庭審判長法  官  朱漢寶
                                  法  官  蔡和憲
                                  法  官  許純芳
以上正本係照原本作成。
本裁定不得抗告。
中    華    民    國    99    年    6     月    29    日
                                  書記官  陳怡君

司法院資訊處製作；財團法人民間司法改革基金會備份。
